臺灣嘉義地方法院民事裁定　100年度聲字第246號
聲　請　人
即債務人　　王振紘
　　　　　　陳秀蓁
相　對　人
即債權人　　陳文廷
上列當事人間假扣押事件，債務人聲請命債權人起訴，本院裁定
如下：
    主  文
債權人應於本裁定送達後七日內，就其欲保全執行之侵權行為損
害賠償請求，向管轄法院起訴。
其餘聲請駁回。
    理  由
一、按「經准為假扣押，而本案尚未繫屬者，命假扣押之法院應
    依債務人聲請，命債權人於一定期間內起訴。」民事訴訟法
    第529 條第1 項定有明文。
二、本件聲請意旨略以：相對人前向鈞院聲請以100 年度司裁全
    字第287 號假扣押裁定准以新臺幣（下同）2,117,000 元供
    擔保後，就聲請人之財產於6,347,250 元之範圍內為假扣押
    ，但相對人迄未向法院提起本案訴訟，爰依法聲請命相對人
    限期起訴等語。
三、經查，聲請人主張前開假扣押及假扣押及假扣押執行之事實
    ，業據聲請人提出假扣押裁定及本院民事執行處查封登記函
    為證，復經本院調閱本院100 年度裁全字第287 號假扣押卷
    宗查明閱明屬實，應為真實。另查相對人聲請前開假扣押欲
    保全之請求，為其對於聲請人王振紘之借款返還請求，以及
    其與對於聲請人等2 人之侵權行為損害賠償請求。查相對人
    相對人雖於民國100 年9 月26日對於聲請人2 人起訴，經本
    院以100 年度訴字第539 號塗銷所有權移轉登記等事件受理
    ，然相對人提起前開訴訟係以聲請人2 人就坐落嘉義市○○
    段1545地號等土地之買賣行為及所有權移轉行為係詐害行為
    ，而依民法第244 條及第87條規定，請求撤銷詐害行為並塗
    銷所有權移轉登記，且相對人亦未於前開訴訟程序追加侵權
    行為損害賠償請求等情，業經本院調取前開事件卷宗查明，
    又相對人迄未另就本件欲保全之前開侵權行為損害賠償請求
    起訴，亦有本院民事科查詢表所附索引卡查詢附卷可案。是
    就本件欲保全之侵權行為損害賠償請求部分，聲請人主張相
    對人未就欲保全之請求起訴而聲請命相對人於一定期間起訴
    ，核屬有據，應予准許，爰裁定如主文第1 項所示。惟相對
    人就其對於聲請人王振紘之借款返還請求部分，已經相對人
    於臺灣臺南地方法院起訴並經該院為第一審判決，目前繫屬
    於第二審法院等情，業據兩造於本院100 年11月1 日調查期
    日陳明，復有臺灣臺南地方法院檢送之索引卡查詢單及聲請
    人提出之民事判決附卷可按，是應認相對人就欲保全之借款
    返還請求已經起訴，聲請人就此部分之限期起訴聲請，核屬
    無據，應予駁回。
中    華    民    國    100   年    11    月    9     日
                  民事第一庭  法  官  林望民
以上正本係照原本作成
如不服本裁定應於送達後10日內向本院提出抗告狀，並繳納抗告
費新臺幣1,000元
中    華    民    國    100   年    11    月    9     日
                              書記官  吳明蓉